PATRICIA RODRIGUES DA SILVA

Tel.: (061) 3354-2412 QNG 32 casa 06 – Taguatinga Norte

72.130-320 – Brasília, DF. 42 anos, solteira – Brasileira.

E-mail: p_rodriguesilva@hotmail.com

Objetivo: Área Educacional / Ensino de Artes

Síntese de Qualificações

Professora de Artes Visuais, com experiência de 13 (treze) anos com as séries do 6° ano ao 9° ano (antiga - 5ª série à 8ª série) do Ensino Fundamental II, 11 (onze) anos com as séries do 1° ao 5° ano (antiga séries iniciais: pré-escola III é 1ª série a 4ª série) do Ensino Fundamental I, 2 (dois) anos com a Educação Infantil (maternal II, Pré I e II), 4 (quatro) anos com as séries do Ensino Médio com a didática voltada para o PAS e ENEM, 4(quatro) anos com EJA – Educação de Jovens e Adultos (Fundamental II e Ensino Médio). Trabalho desenvolvido primeiramente na teoria com ênfase em história da arte (manifestações, movimento e técnicas), nas três áreas da arte – visuais; cênicas e música - e na prática de produções artísticas.

Formação Acadêmica

✓ Ensino Médio (Magistério) – 1999.

Centro Educacional Brasil Central Taguatinga Norte – Brasília/DF

✓ Licenciatura Plena em Educação Artística.

Habilitação: Artes Plásticas – 2004. Faculdade de Artes Dulcina de Moraes – **FADM** Brasília - DF

Cursos, Palestras, Congressos e Seminários

✓ CRIAR E RECRIAR NA EDUCAÇÃO DE JOVENS E ADULTOS. (32 horas – 27/03 a 29/05/1999) - Pró-reitora de Graduação - Curso de Pedagogia

Universidade Católica de Brasília – UCB. Taguatinga Sul - Brasília / DF

- ✓ III SEMINARTE "Fazer e ensinar arte na atualidade". (12 horas de 23 a 25 de outubro de 2000). Faculdade de Artes Dulcina de Moraes FADM. Brasília DF
- ✓ III ENCONTRO DE EDUCAÇÃO DA REGIÃO CENTRO-OESTE. (30 horas 18 à 20/03/2004). Instituto Saber e a Faculdade Michelangelo. Brasília DF
- ✓ CURSO DE CAPACITAÇÃO DOS PROFESSORES PARA O PROGRAMA DE AVALIAÇÃO SERIADA (PAS). (20 horas 18 de fevereiro, 11 e 13 de março de 2006).
 SINPROEP/DF e Universidade de Brasília UNB. Brasília DF
- ✓ A ESCOLA E A INCLUSÃO ÉTNICO-RACIAL LEI 10.639/2003 OBRIGAÇÃO OU CIDADANIA? (04 horas 20 de maio de 2006).

SINPROEP/DF, SINPRO/DF, UNB, INEI, CIMAM E SINEPE/DF. Brasília - DF

- ✓ I SIMPÓSIO DE ARTERAPIA DE BRASÍLIA O homem como ser simbólico. (10 hs − 05/08/2006). INSTITUTO SABER. Brasília DF
- ✓ O PAPEL POLÍTICO DA EDUCAÇÃO NA TRANSFORMAÇÃO DA SOCIEDADE. (08 horas 29/06/2007).

SINPROEP/DF. Brasília - DF

PATRICIA RODRIGUES DA SILVA

✓ II SEMINÁRIO DOS PROFESSORES DA EDUCAÇÃO INFANTIL – A Construção do Conhecimento para o Professor da Educação Infantil e Ensino Fundamental em uma Perspectiva Sociointeracionista. (04 horas – 11 de dezembro de 2007).

SINPROEP/DF e Universidade Católica de Brasília – **UCB.** Taguatinga Sul – Brasília/DF.

Histórico Profissional

- ✓ 2015 2016. Rede de Ensino Certo Unidade de Ceilândia Norte (Dinâmico). Ceilândia DF.
 - <u>Professora</u> Trabalhando com Ensino Fundamental II do 6º ano ao 9º ano (antiga 5ª série a 8ª série) com a disciplina de Artes (Artes Visuais / plásticas com o sistema UNO), e com o 1ª ano ao 3º ano do Ensino Médio com História da Arte: Visuais, cênicas e música PAS e ENEI;
- ✓ 2014 2016. **Rede de Ensino Certo Unidade de Taguatinga Norte (Dinâmico)**. Taguatinga DF. **Professora** - Trabalhando com Ensino Fundamental II do 6° ano ao 9° ano (antiga - 5ª série a 8ª série) com a disciplina de Artes (Artes Visuais / plásticas com o sistema UNO), e com o 1ª ano ao 3° ano do Ensino Médio com História da Arte: Visuais, cênicas e música – PAS e ENEI;
- ✓ 2013 2014. Colégio Maxwell. Guará I DF.
 - <u>Professora</u> Trabalhando com Ensino Fundamental I do 1° ano ao 5° ano (antiga séries iniciais: préescola III e 1ª série à 4ª série), com a disciplina de Artes Plásticas (Artes Visuais).
- ✓ 2012 2013. **Escola Magistral.** P Norte, Ceilândia DF.
 - <u>Professora</u> Trabalhando com Educação Infantil Maternal II, Pré I e II; e com Ensino Fundamental I do 1° ano ao 5° ano (antiga séries iniciais: pré-escola III e 1ª série à 4ª série), com a disciplina de Artes Plásticas (Artes Visuais).
- ✓ 2012 2013. Colégio Padrão Juvenil. Setor "O". Ceilândia DF.
 - <u>Professora</u> Trabalhando com Ensino Fundamental I do 2º ano ao 5º ano (antiga séries iniciais: 1ª série à 4ª série) Ensino Fundamental II do 6º ano ao 9º ano (antiga 5ª série a 8ª série) com a disciplina de Artes Plásticas (Artes Visuais).
- ✓ 2009 2011. **Instituto de Educação Montesquieu**, Vicente Pires Taguatinga DF.
 - <u>Professora</u> Trabalhando com Ensino Fundamental II do 6º ano ao 9º ano (antiga 5ª série a 8ª série) com a disciplina de Artes Plásticas (Artes Visuais).
- ✓ 2009 2010. **Instituto Centro Oeste de Educação e Pesquisa, ICEP.** Taguatinga Sul DF.
 - <u>Professora</u> Trabalhando com EJA Educação de Jovens e adultos / supletivo com a disciplina de Artes Plásticas (Artes Visuais/ história da arte) e Filosofia.
- ✓ 2008 2009. Escola Cenecista de Ceilândia CNEC Campanha Nacional de Escolas da Comunidade (Faculdade Cenecista de Brasília), Ceilândia DF.
 - <u>Professora</u> Trabalhando com Ensino Fundamental II do 6º ano ao 9º ano (antiga 5ª série a 8ª série) com a disciplina de Artes Plásticas (Artes Visuais).
- ✓ 2008 2009. **Escola Novo Caminhar**, P Sul Ceilândia DF.
 - <u>Professora</u> Trabalhando com Ensino Fundamental I o 5° ano (antiga 4ª série) e Ensino Fundamental II do 6° ano ao 9° ano (antiga 5ª série a 8ª série) com a disciplina de Artes Plásticas (Artes Visuais).
- ✓ 2008 2009. **Point do Saber (Cursinho e supletivo)**, P Sul Ceilândia DF.
 - <u>Professora</u> Trabalhando com EJA Educação de Jovens e adultos no Ensino Médio preparatório supletivo com a disciplina de Artes Plásticas (Artes Visuais).

PATRICIA RODRIGUES DA SILVA

✓ 2004 – 2007. Colégio Militar Dom Pedro II – CMPDP II, Brasília – DF.

<u>Professora</u> - Trabalhando com Ensino Fundamental I do 2º ano ao 5º ano (antiga - 1ª série a 4ª série) com a disciplina de Artes Plásticas (artes visuais);

✓ 2003 – 2004. Colégio Ema - CEMA, Recanto das Emas, – DF.

Professora - Trabalhando com Ensino Fundamental II do 6º ano ao 9º ano (antiga - 5ª série a 8ª série) ano com a disciplina de Artes Plásticas (Artes Visuais), e no 1ª ano do Ensino Médio com História da Arte / Artes Visuais – PAS;

✓ 2002 – 2008. Sociedade Educacional Colégio Triângulo - CT, Recanto das Emas - DF.

<u>Professora</u> - Trabalhando com Ensino Fundamental I do 2º ano ao 5º ano (antiga - 1ª série a 4ª série), Ensino Fundamental II do 6º ano ao 9º ano (antiga - 5ª série a 8ª série) com a disciplina de Artes Plásticas (Artes Visuais).

✓ 2002 – 2007. Colégio Triângulo - CT, setor "M" Norte, Taguatinga Norte, – DF.

<u>Professora</u> - Trabalhando com Ensino Fundamental II do 6º ano ao 9º ano (antiga - 5ª série a 8ª série) com a disciplina de Artes Plásticas (Artes Visuais);

Histórico Profissional (complemento)

✓ 2010. PR Partido da República, Ed. Eldorado - Setor Conic / Plano Piloto – DF.

<u>Auxiliar de RH</u> - Trabalhando com o Deputado Izalci Lucas na campanha de 2010, em caráter temporário; na contratação de pessoal e arquivamento (serviços relacionados ao RH).

✓ 1998. Clínica Veterinária Oliver, Setor Policial Sul – DF.

Atendente / Secretária - Trabalhando com atendimento ao publico, operadora de caixa e arquivo;

✓ 1994 - 1995 BRB – Banco de Brasília, Ceasa – SIA, Guará – DF.

Estagiária - Trabalhando com atendimento ao publico, arquivo e cadastro;

✓ 1993 – 1994. **Atacadista Ribeiro, Taguatinga Norte** – DF. (empresa não ativa atualmente)

Secretária - Trabalhando com atendimento ao publico, operadora de caixa, preenchimento de recibos / notas fiscais, controle de estoque e arquivo;

NOCÕES BÁSICAS

- ✓ **Informática:** Word, Windows e Excel.
- ✓ **Inglês -** o básico.

AGOSTO/2017.